臺灣高等法院民事裁定
109年度再抗字第7號
聲  請  人  林瑞富  

上列聲請人與相對人曹麗美間因聲明異議事件，對於中華民國10
8年2月12日臺灣臺北地方法院107年度執事聲字第264號、108年3
月29日及同年5月1日本院108年度抗字第386號、109年2月19日最
高法院109年度台抗字第256號確定裁定，聲請再審，本院裁定如
下：
    主      文
再審聲請駁回。
再審聲請費用由聲請人負擔。 
    事實及理由
一、按對於審級不同之法院就同一事件所為之裁定，聲請再審者
    ，專屬上級法院合併管轄，但對於第三審法院之裁定，係本
    於第496條第1項第9款至第13款事由，聲明不服者，專屬原
    第二審法院管轄，民事訴訟法第507條準用第499條第2項定
    有明文。本件聲請人以民國108年2月12日臺灣臺北地方法院
    （下稱原法院）107年度執事聲字第264號、108年3月29日及
    同年5月1日本院108年度抗字第386號、109年2月19日最高法
    院109年度台抗字第256號確定裁定（下合稱原確定裁定，分
    別時各稱原法院裁定、本院裁定、最高法院裁定），有民事
    訴訟法第496條第1項第1款、第13款規定之事由聲請再審，
    關於民事訴訟法第496條第1項第1款部分，應專屬最高法院
    管轄，由本院另行裁定移送最高法院，關於民事訴訟法第49
    6條第1項第13款部分，則專屬本院管轄，合先敘明。
二、次按對於確定裁定聲請再審，依民事訴訟法第507條準用同
    法第501條第1項第4款規定，必須表明再審理由。所謂表明
    再審理由，必須指明確定裁定有如何合於法定再審事由之具
    體情事，始為相當，倘僅泛言有何條款之再審事由，而無具
    體情事者，尚難謂已合法表明再審理由，其再審之聲請即屬
    不合法，毋庸命其補正，逕以裁定駁回之（最高法院64年台
    聲字第76號、70年台再字第35號判例參照）。又按當事人發
    現未經斟酌之證物或得使用該證物者，但以如經斟酌可受較
    有利益之裁判者為限，得以再審之訴對於確定終局裁定聲明
    不服，民事訴訟法第507條準用同法第496條第1項第13款定
    有明文。所謂當事人「發現」未經斟酌之證物，係指前訴訟
    程序事實審之言詞辯論終結前已存在之證物，因當事人不知
    有此，致未經斟酌，現始知之者而言；事實審言詞辯論終結
    前未存在之證物，或已存在並能利用而不提出，或已提出之
    證物，均不得據為本款之再審理由（最高法院29年渝上字第
    1005號判例、77年度台上字第776號判決意旨參照）。
三、本件聲請意旨略以：伊與相對人曹麗美於105年4月25日簽訂
    租賃契約（下稱系爭租約），向相對人承租門牌號碼臺北市
    ○○街0段000號3樓房屋（下稱系爭房屋），並由原法院所屬
    民間公證人重慶聯合事務所以105年度北院民公誌字第424號
    公證書公證（下稱系爭公證書），系爭租約到期後，伊於10
    7年9月22日通知相對人點交遭拒，相對人亦未將新臺幣（下
    同）6萬元押租金返還伊，始持系爭公證書向原法院聲請強
    制執行，經原法院以107年度司執字第97007號強制執行事件
    （下稱97007號事件）受理後，原法院司法事務官以97007號
    裁定駁回伊強制執行聲請，伊不服，提出聲明異議，經原法
    院裁定駁回異議，伊不服提起抗告，經本院裁定駁回抗告，
    伊提起再抗告，本院以再抗告不合法駁回後，伊對此再為不
    服，提起抗告，經最高法院以抗告無理由裁定駁回。然原確
    定裁定漏未斟酌證物，爰依民事訴訟法第496條第1項第13款
    （聲請人誤載為民事訴訟法第496條第2項）規定，請求廢棄
    原確定裁定等語。
四、經查，聲請人固主張原確定裁定有民事訴訟法第496條第1項
    第13款之再審事由，然觀其再審聲請及理由狀所載，係陳述
    其已將系爭房屋清理完畢並搬出，請求相對人點交遭拒，原
    確定裁定誤信相對人提出之答辯等語，惟均未具體指明究有
    何發現未經斟酌之證物或得使用該證物者之具體情事。揆諸
    上開說明，其泛言有民事訴訟法第496條第1項第13款規定之
    再審事由，顯難認已合法表明再審事由，其聲請再審自非合
    法，應予駁回。
五、據上論結，本件再審之聲請為不合法，爰裁定如主文。
中　　華　　民　　國　　109 　年　　3 　　月　　30　　日
                    民事第三庭    
                        審判長法　官 林玉珮
                              法　官 徐淑芬
                              法　官 朱美璘
                              
正本係照原本作成。
不得抗告。
中　　華　　民　　國　　109 　年　　4 　　月　　1 　　日
    　　　　　　　　　　　　　書記官 蔡宜蓁